Inventaris van het archief van mr. A.J. Vleer [levensjaren 1911-1981], 1932-1955
Nationaal Archief, Den Haag
- DOCUMENTATIE, V.
  - PUBLICATIES VAN DE DEPARTEMENTEN, K.
    - "Bestuursvraagstukken - Soal2 Pemerintahan"; periodiek uitgegeven onder auspiciën van het Departement van Binnenlandse Zaken; 1e jaargang nrs. 1-3, Batavia, Gedrukt., 1949; 245; 3 delen
    - "Wettelijke regeling en voorschriften betreffende de overdracht van de landstaak aan de staat Oost-Indonesië, bijlage bij het periodiek Bestuursvraagstukken, Gedrukt., 1949; 246; 1 deel
    - "Universele verklaring van de rechten van de mens"; Ministerie van Buitenlandse Zaken, Den Haag, Gedrukt., 1949; 247; 1 deel
  - PUBLICATIES VAN HET ALGEMEEN REGERINGSCOMMISSARIAAT VOOR BORNEO EN DE GROTE OOST EN VAN DE DEELSTATEN, L.
    - "Atoeran pemerintah keradjaän 1938 dengan keterangan resmi; Zelfbestuursregelen 1938 met toelichting", Batavia, Gedrukt., z.j. (1946); 248; 1 deel
    - "Peratoeran sementara penjelenggaraan pemerintahan Borneo dan Timoer Besar-Voorlopige voorzieningen bestuursvoering Borneo en de Grote Oost", Gedrukt., 1946; 249; 1 katern
    - "Kesimpoelan2 dan kepoetoesan2 moe'tamar di Malino-Conclusies en resoluties der conferentie te Malino", Gedrukt., 1946; 250; 2 katernen
    - "Handleiding conferentie Pangkal Pinang", programma voor de deelnemers aan de conferentie, Gedrukt., 1946; 251; 1 katern
    - "Pangkal Pinang", programma uitgereikt aan de deelnemers, met historisch-economische beschrijving van Bangka, Gestencild, gedrukt., 1946; 252; 2 katernen
    - "Pemandangan ringkas tentang Moe'tamar di Denpasar-Kort overzicht van het behandelde ter Conferentie te Denpasar", Batavia, Gedrukt., 1947; 253; 2 delen
    - "De Conferentie te Denpasar, 7-24 December 1946"; deel I: Handelingen, deel II: Batavia, Gedrukt., z.j. (1947); 254; 2 delen
    - "West-Borneo-Kalimantan Barat 12 mei 1947"; publicatie houdende een beschrijving van de daerah, uitgave van de West-Borneo Raad en de R.V.D., Pontianak, Gedrukt., 255; 1 katern
    - "Naar een nieuwe rechtsorde in Indonesië, bouwstoffen voor de Federatie-Kearah ketertiban Hoekoem Baroe di Indonesia, bahan-bahan oentoek pembangoenan Federasï; deel I: Algemeen overzicht, deel II: bijlagen; uitgave van de Voorlopige Federale Regering, Batavia, Gedrukt., 1948; 256; 2 katernen en 1 deel
    - "Politiek manifest Kabinet Nadjamoedin", tekst van de redevoering van minister-president Nadjamoedin Daeng Malewa; uitgave van de staat Oost-Indonesië, Gestencild, in het Nederlands en Maleis., 1947; 257; 1 deel
    - "Algemeene financieele richtlijnen voor den staat Oost-Indonesië", tekst van de redevoering van de minister van Financiën in het Voorlopig Vertegenwoordigend Lichaam van Oost-Indonesië; uitgave van de staat OostIndonesië, Gestencild, in het Nederlands en Maleis., 1947; 258; 1 deel
    - "Pengrasmian Stichting Negara Soematera Timoer"; programma van feestelijkheden bij gelegenheid van de opening van de eerste zitting van de Vertegenwoordigende Raad van Oost-Sumatra, Gedrukt., 1948; 259; 1 katern
    - "De stem van Makassar over staat en federatie", keuze uit de Vrijdagavond-commentaren van het Ministerie van Voorlichting van Oost-Indonesië, Gedrukt., 1949; 260; 1 deel
    - "Ulusan dari Makassar", manifest over de regeringspolitiek van Oost-Indonesië uitgegeven door het Ministerie van Voorlichting, Makassar, Gedrukt., 1949; 261; 1 deel
  - PUBLICATIES VAN DE REGERINGS VOORLICHTINGS DIENST, M.
    - Persoverzichten van de afdeling Documentatie van de Regerings Voorlichtings Dienst; Den Haag, Gestencild, gedrukt., 1945-1949; 262-263; 2 delen
      - 1945 dec-1947 juli, 262
      - 1947 aug-1949 aug, 263
    - "Indonesië in het parlement, mei 1946", met een voorwoord van de parlementariër M. van Poll; Den Haag, Gedrukt., 264; 1 deel
    - "Commissarissen-generaal over de ontwerp-overeenkomst"; Batavia, Gedrukt., 1946; 265; 1 katern
    - "Indonesië's toekomst: Overzicht der plannen van de Nederlandsche Regeering-Indonesia di kemoedian hari: Ichtisar rentjana2 Pemerintah Belanda", twee versies; Batavia, Gedrukt., 1946; 266; 2 delen
    - "Malino maakt historie", door W.A. van Goudoever; Batavia, Gedrukt., 1946; 267; 1 deel
    - "Pangkal Pinang: werkelijkheidszin der minderheden", door D.J. van Wijnen; Batavia, Gedrukt., 1946; 268; 1 deel
    - "Denpasar bouwt een huis", door W.A. van Goudoever; Batavia, Gedrukt., 1947; 269; 1 deel
    - "Het politieke gebeuren rondom de Repoeblik Indonesia: overzicht der ontwikkelingen sedert den oorlog met Japan"; deel I (tekst) en II (foto's) in één band; Batavia, Gestencild., 1947; 270; 1 deel
    - "Indonesië herleeft: economisch herstel en wederopbouw in vogelvlucht"; Batavia, Gedrukt., 1948; 271; 1 deel
    - "Chronologisch overzicht van de ontwikkeling van het Indonesische vraagstuk in de nationale en internationale politieke verhoudingen"; Den Haag, Gedrukt., 1949; 272; 1 katern
      Beslaat de periode 14 aug 1945-1 januari 1949; met aanvullingen tot 14 augustus 1949.
    - Systematische index van de persarchieven; uitgebracht door de afdeling Documentatie van de R.V.D., Gedrukt., z.j.; 273; 1 katern
    - "Vragen en antwoorden over de Garantiewet voor burgerlijk overheidspersoneel Indonesië", Den Haag, Gedrukt., 1950; 274; 1 katern
  - PUBLICATIES VAN HET SECRETARIAAT-GENERAAL VAN DE RONDE TAFEL CONFERENTIE, N.
    - "Redevoeringen gehouden ter gelegenheid van de plechtige opening der Ronde Tafel Conferentie-Pidato2-Speeches", Gedrukt., 1949; 275; 1 deel
    - "Ronde Tafel Conferentie: Feiten en Documenten-Konperensi Medja Bundar: Kenjataän2 dan Dokumen2", uitgereikt aan de deelnemers bij de opening van de RTC, Gedrukt., 1949; 276; 2 delen
    - "Reglement van orde voor de Ronde Tafel Conferentie-Peraturan tata tertib untuk Konperensi Medja Bundar", Gedrukt., 1949; 277; 2 katernen
    - "Ontwerp der constitutie van de Republiek der Verenigde Staten van Indonesië-Rantjangan Konstitusi Republik Indonesia Serikat", met proefdrukken; Den Haag, Batavia, Gedrukt., 1949; 278; 6 katernen
    - "Resultaten van de Ronde Tafel Conferentie, zoals aanvaard tijdens de Tweede Algemene Vergadering ...", met bijlage: de constitutie van de republiek der Verenigde Staten van Indonesië; met Indonesisch exemplaar, twee drukken; Den Haag, Batavia, Gedrukt., 1949; 279; 4 delen
    - "Nederland-Negeri Belanda-The Netherlands", brochure aangeboden aan de RTC-deelnemers bij de laatste vergadering; Den Haag, Gedrukt., 1949; 280; 1 deel
    - "Resultaten van de tweede conferentie van ministers van de Nederlands-Indonesische Unie ..."; Den Haag, Gedrukt., 1950; 281; 1 deel
  - REPUBLIKEINSE PUBLICATIES, MET NAME VAN HET KEMENTERIAN PENERANGAN REPUBLIK INDONESIA, O.
    - "Mentjapai Indonesia Merdeka", brochure van de hand van ir. Soekarno; Bandoeng, Gedrukt., 1933; 282; 1 deel
    - "The Dutch-Indonesian Conflict", door dr. J. Leimena; Jakarta, Gedrukt., 1945; 283; 1 katern
    - "Sedikit tentang demokrasi dalam oendang-oendang dasar kita"; Jakarta, Gedrukt., 1945; 284; 1 katern
      Uit de publicatieserie "Pepora".
    - "Constitution and political manifesto of the republic of Indonesia"; Jakarta, Gedrukt, met duplicaat., 1945; 285; 2 katernen
      Het betreft hier een heruitgave 1949.
    - "Oendang-oendang tentang warga negara dan pendoedoek negara Repoeblik Indonesia"; Jakarta, Gedrukt., 1946; 286; 1 katern
    - "Wet op het staatsburgerschap en het staatsingezetenschap van de republikeinse staat Indonesia"; Jakarta, Gedrukt., 1946; 287; 1 katern
    - "Tafsir oendang-oendang dasar negara Republik Indonesia", door mr. S. Poerwokoesoema; Djokjakarta, Gedrukt., 1947; 288; 1 deel
    - "Lahirnja Pantja-Sila", brochure van ir. Soekarno; Djokjakarta, Gedrukt., 1947; 289; 1 deeltje
      Gesigneerd door de schrijver en aan mr. Vleer aangeboden tijdens de Komperensi Antara Indonesia te Djokjakarta, 1949 juli.
    - Brochures uitgebracht bij de viering van "hari ulang tahun kemerdekaan": "Penuntun" uitgave van het Kementerian Agama en "Resume of the Indonesian poser", Gestencild, gedrukt., 1948; 290; 1 katern en 1 deel
    - "Soal: Negara Indonesia Serikat dan Uni Belanda-Indonesia", door prof. dr. R. Supomo; Jakarta, Gedrukt., 1948; 291; 1 deel
    - "Republik Indonesia antara 19 december dan 7 mei", houdende een chronologisch overzicht van gebeurtenissen en de in die periode genomen besluiten met toelichtingen hierop; Djokjakarta, Gestencild, met duplicaat., 1949; 292; 2 delen
    - "Piagam Bangsa-bangsa Serikat", Indonesische vertaling van het Handvest van de Verenigde Naties; Jakarta, Gedrukt., 1949; 293; 1 katern
    - "Sekitar Statements Rum-van Royen", uitgave van de Partai Nasional Indonesia; Jakarta, Gedrukt., 1949; 294; 1 katern
    - "Indonesia fights for international independence, democracy and peace", uitgave van de Indonesische delegatie bij het Wereld Jongeren Congres in Praag, Gedrukt., 1949; 295; 1 deel
    - "Perdjuangan di Konperensi Medja Bundar (penjelesaian pertikaian Indonesia-Belanda), Aug-Nov. 1949"; Djokjakarta, Gestencild., 296; 1 deel
    - "Dokumentasi Republik Indonesia, 17 Augustus 1945-1 Djanuari 1946", publicatie van het Kementerian Penerangan; Tegal, Gedrukt., 1950; 297; 1 deel
    - "The birth of Pantjasila: the five priciples of the Indonesian State", tekst van de rede van president Soerkarno; Jakarta, Gedrukt., 1950; 298; 1 katern
    - "Konperensi Penerangan seluruh Djawa Tengah, 24-26 April 1950 di Semarang", publicatie van het Kementerian Penerangan; Djokjakarta, Gedrukt., 299; 1 deel
    - "Kabinet Republik Indonesia", uitgave van het Kementerian Penerangan; Jakarta, Gedrukt., 1950; 300; 1 deel
    - "Kepartaian di Indonesia", publicatie van het Kementerian Penerangan over het partijwezen en de doelstellingen; Djokjakarta, Gedrukt., 1950; 301; 1 deel
    - "Keterangan azas dan anggaran dasar Partai Nasional Indonesia", partijprogram van de P.N.I. in de daerah Sumatera Selatan; Palembang, Gedrukt., z.j. (1950?); 302; 1 katern
    - "Kita tidak boleh djemu-djemu: berdjuang, bekerdja, berichtiar", tekst van de rede van de minister van Financiën, mr. Sjafruddin Prawiranegara; Jakarta, Gedrukt., 1950; 303; 1 katern
    - "Tentang pemilihan umum"; Jakarta, Gedrukt., 1950; 304; 1 katern
      Uit de publicatieserie "Pepora" no. 3.
    - "Susunan Negara Kita", door mr. Soenarko; deel I: Sedjak penjerahan kedaulatan, deel II: Sedjak proklamasi negara kesatuan; Malang, Jakarta, Gedrukt., 1950 en 1951; 305; 2 delen
- AANVULLING COLLECTIE A.J. VLEER, VI.
  - NEGARA PASUNDAN, A.
    - Chronologische lijst van de in West-Java gehouden conferenties, de zittingen van het parlement Pasundan, de Federale Conferenties en de zittingen van de Bijeenkomst voor Federaal Overleg in de periode oktober 1947-februari 1949., z.j.; 306; 1 stuk
    - Verslag van het verhandelde op de Conferentie Alim Ulama in Bandung van 26-29 november 1947. Gestencild., 1947 nov; 307; 1 band
    - Stukken betreffende de West-Java Conferenties in Bandung bevattende korte overzichten van het verhandelde en mededelingen van het secretariaat en de notulen van het verhandelde gedurende de zittingen van het Parlement van de negara Pasundan en mededelingen van het secretariaat; met bijgevoegde inhoudsopgaven. Gestencild., 1947-1948; 308-316; 1 omslag en 7 banden
      De stukken van de 5e zitting van het parlement op 4 januari 1949 zijn niet aanwezig. De stukken van de 6e zitting op 7 februari 1949 zijn incompleet.
      - 1e West-Java Conferentie, 12-19 oktober 1947, 308
      - 2e West-Java Conferentie, 15-20 december 1947, 309
      - 3e West-Java Conferentie en de 1e zitting van het Parlement van de negara Pasundan, 23 februari-5 maart 1948, 310
      - 2e zitting van het Parlement van de negara Pasundan, 21-29 april 1948, 311
      - 3e zitting van het Parlement van de negara Pasundan, 13-15 en 20-22 mei 1948, 312
      - 4e zitting van het Parlement van de negara Pasundan, deel 1, 15 september-16 november 1948, 313
      - 4e zitting van het Parlement van de negara Pasundan, deel 2., 314
      - 4e zitting van het Parlement van de negara Pasundan, deel 3., 315
      - Concept-notulen van de 6e bijzondere zitting (sidang istimewa), met tekst van de rede van de minister-president van de negara Pasundan, 7 februari 1949, 316
    - Regeling betreffende de verkiezing der leden voor en de samenstelling van de 3e West-Java Conferentie. Doorslag., z.j. (1948 feb); 317; 1 stuk
    - Reglement van orde van het Parlement van de negara Pasundan; met inhoudsopgave., 1948 apr; 318; 1 katern
    - Ontwerp-ordonnantie houdende regels inzake de erkenning en bevoegdheden van de negara Pasundan en regeling betreffende de staatkundige organisatie. Gestencild., 1948; 319; 1 band
    - Teksten van de bevoegdheidsregeling van de negara Pasundan, vastgesteld bij besluit van de gouverneur-generaal van 11 juni 1948 no. 11 (Ind. Stb. 1948 no. 116), en de regeling inzake de staatkundige organisatie Pasundan zoals vastgesteld op de zitting van het parlement van de negara, 22 april 1948. Gestencild., 320; 1 band
    - Staat houdende een voorlopig overzicht van de aan de negara Pasundan overgedragen en aan de federale regering voorbehouden bevoegdheden. Gestencild., 1949 jan; 321; 1 stuk
      Stuk nummer 108 van de vergaderstukken van het Parlement Pasundan.
  - OVERIGEN, B.
    - Ontwerp-tekst van de Linggardjati Overeenkomst, met notulen van de onderhandelingen tussen de Commissie-Generaal en de republiek Indonesië. Engelse tekst, gestencild., 1946; 322; 1 omslag
    - Chronologisch overzicht van de onderhandelingen tussen Nederland en de Republiek in de periode 1 oktober 1945-21 Juli 1947. Getypt., 323; 1 katern
    - "Samenstelling der Volksvertegenwoordiging van de republiek Indonesië en de verkiezing harer leden", vertaling van de republikeinse wet van 1948 no. 27. Getypt., 324; 1 stuk